【裁判字號】    95,訴,744
【裁判日期】    950608
【裁判案由】    強盜等
【裁判全文】
臺灣板橋地方法院刑事判決               95年度訴字第744號
公  訴  人  臺灣板橋地方法院檢察署檢察官
被      告  丁○○
選任辯護人  郭緯中律師
被      告  己○○
選任辯護人  李進成律師
            黃勝文律師
上列被告因強盜等案件，經檢察官提起公訴（95年度偵字第2488
號、2493號）， 本院判決如下：
    主  文
丁○○共同意圖為自己不法之所有，攜帶兇器，以脅迫至使不能
抗拒，而使他人交付其物，處有期徒刑柒年肆月。扣案匈牙利Ｆ
ＥＧ廠口徑９ＭＭ制式半自動手槍壹支（槍枝管制編號0000
000000號、含彈匣壹個）、捷克ＣＺ廠１００型口徑９Ｍ
Ｍ制式半自動手槍，換裝土造金屬槍管之改造手槍壹支（槍枝管
制編號0000000000號、含彈匣壹個）及具殺傷力之口
徑９ＭＭ制式子彈拾肆顆、全罩式安全帽貳頂、棉質黑色頭套壹
個均沒收。
己○○竊盜，處有期徒刑參月；又共同意圖為自己不法之所有，
攜帶兇器，以脅迫至使不能抗拒，而使他人交付其物，處有期徒
刑柒年貳月。扣案匈牙利ＦＥＧ廠口徑９ＭＭ制式半自動手槍壹
支（槍枝管制編號0000000000號、含彈匣壹個）、捷
克ＣＺ廠１００型口徑９ＭＭ制式半自動手槍，換裝土造金屬槍
管之改造手槍壹支（槍枝管制編號0000000000號、含
彈匣壹個）及具殺傷力之口徑９ＭＭ制式子彈拾肆顆、全罩式安
全帽貳頂、棉質黑色頭套壹個均沒收。應執行有期徒刑柒年肆月
。扣案匈牙利ＦＥＧ廠口徑９ＭＭ制式半自動手槍壹支（槍枝管
制編號0000000000號、含彈匣壹個）、捷克ＣＺ廠１
００型口徑９ＭＭ制式半自動手槍，換裝土造金屬槍管之改造手
槍壹支（槍枝管制編號0000000000號、含彈匣壹個）
及具殺傷力之口徑９ＭＭ制式子彈拾肆顆、全罩式安全帽貳頂、
棉質黑色頭套壹個均沒收。
    事  實
一、丁○○與己○○係朋友關係，（一）己○○意圖為自己不法
    之所有，於民國九十五年一月二十四日二十時許，在台北縣
    蘆洲市○○街三十二號前，竊取登記於王盈傑名下實際由乙○○使用之車號ＣＤＷ－２０６號重機車一部，得手後供己
    代步使用。（二）丁○○與己○○另共同基於強盜他人財物
    之犯意聯絡，由丁○○事先準備黑色棉質頭套一個、全罩式
    安全帽二頂及由顏朝豐（已於九十一年一月二十三日死亡）
    於八十五年間某日，在臺北縣三重市某處，交付丁○○寄藏
    保管之可發射子彈具殺傷力之匈牙利ＦＥＧ廠口徑９ＭＭ制
    式半自動手槍一支（槍枝管制編號0000000000號
    、含彈匣一個）、捷克ＣＺ廠１００型口徑９ＭＭ制式半自
    動手槍，換裝土造金屬槍管之改造手槍一支（槍枝管制編號
    0000000000號、含彈匣一個）及具殺傷力之口徑
    ９ＭＭ制式子彈十八顆。於九十五年一月二十四日，二人均
    頭戴全罩式安全帽，丁○○並於安全帽內另罩上事先準備之
    黑色棉質頭套，騎乘前開己○○竊得之機車互載，丁○○、
    己○○分持前開捷克ＣＺ廠１００型口徑９ＭＭ制式半自動
    手槍，換裝土造金屬槍管之改造手槍、匈牙利ＦＥＧ廠口徑
    ９ＭＭ制式半自動手槍及制式子彈，至台北縣三重市○○街
    八十二號之一「面面俱到洗車場」，由丁○○持槍先行進入
    ，己○○持槍尾隨進入店內，丁○○並當場喝令辛○○、庚○○、丙○○、戊○○、甲○○等人靠於牆邊站立，並恫嚇
    稱「子彈不長眼睛」，要鍾某等人將皮包等財物交出丟於地
    上，己○○則在旁警戒。鍾某等人因見丁○○、己○○二人
    分持槍枝心生畏懼，不能抗拒，隨即聽從丁○○、己○○之
    命令將每人身上之財物交出丟在地上，丁○○立即蹲下搜刮
    財物，渠即以此脅迫方式而使他人交付其財物，共得手新臺
    幣（下同）六十七萬二千九百元。嗣辛○○等五人趁警戒之
    己○○不注意之際，隨即拿起店內菜刀向己○○抵抗，其餘
    人見狀分持塑膠棒及木棒一擁而上，與丁○○、己○○二人
    發生激烈扭打並將槍枝打落。嗣於同日二十一時四十五分許
    ，適為巡邏員警發現，通知偵查隊員警前往支援而查獲，並
    當場扣得ＣＤＷ－２０６號重機車一部、匈牙利ＦＥＧ廠口
    徑９ＭＭ制式半自動手槍一支（含彈匣一個）、捷克ＣＺ廠
    １００型口徑９ＭＭ改造手槍一支（含彈匣一個）、制式子
    彈十八顆、六十七萬二千九百元、棉質黑色頭套一個、全罩
    式安全帽二頂等物。
二、案經台北縣政府警察局三重分局報請臺灣板橋地方法院檢察
    署檢察官偵查起訴。
    理  由
一、按被告以外之人於審判外之言詞或書面陳述，除法律有規定
    者外，不得作為證據。另被告以外之人於審判外之陳述，經
    當事人於審判程序同意作為證據，法院審酌該言詞陳述或書
    面陳述作成時之情況，認為適當者，亦得為證據。當事人、
    代理人或辯護人於法院調查證據時，知有第一五九條第一項
    不得為證據之情形，而未於言詞辯論終結前聲明異議者，視
    為有前項之同意，刑事訴訟法第一五九條第一項、第一五九
    條之五分別定有明文。查被告二人對於證人辛○○、庚○○
    、戊○○、甲○○於警詢及偵查中；證人丙○○於警詢中之
    證述，在本院準備程序中，就證據能力一節均表示無意見，
    且未於本案言語辯論終結前聲明異議，本院審酌上開證人於
    警詢、偵查中之陳述係就親身經歷之事實所為，其陳述作成
    時之情況，並無不適當之情形，自得為證據。
二、訊據被告丁○○、己○○對於上揭事實，均坦承不諱，核與
    證人辛○○、庚○○、戊○○、甲○○於警詢及偵查中；證
    人丙○○於警詢中之證述情節相符。此外，並有ＣＤＷ－２
    ０６號重機車一部、匈牙利ＦＥＧ廠口徑９ＭＭ制式半自動
    手槍一支（含彈匣一個）、捷克ＣＺ廠１００型口徑９ＭＭ
    改造手槍一支（含彈匣一個）、制式子彈十八顆、六十七萬
    二千九百元、棉質黑色頭套一個、全罩式安全帽二頂及內政
    部警政署刑事警察局九十五年三月三日刑鑑字第○九五○○
    一五七一○號槍彈鑑定書、車輛竊盜及車牌失竊資料查詢表
    各一件在卷可憑。本件事證明確，被告犯行均堪認定，應予
    依法論罪科刑。
三、查扣案之匈牙利ＦＥＧ廠口徑９ＭＭ制式半自動手槍一支（
    槍枝管制編號0000000000號、含彈匣一個）、捷
    克ＣＺ廠１００型口徑９ＭＭ制式半自動手槍，換裝土造金
    屬槍管之改造手槍一支（槍枝管制編號000000000
    0號、含彈匣一個），均具有殺傷力，已如前述，在客觀上
    顯足以對人之生命、身體安全構成威脅，屬兇器之一種。核
    被告丁○○所為，係犯槍砲彈藥刀械管制條例第七條第四項
    之寄藏手槍罪、第八條第四項寄藏可發射子彈具殺傷力之槍
    枝罪、第十二條第四項寄藏具殺傷力子彈罪，及刑法第三百
    三十條第一項之攜帶兇器強盜罪。被告己○○所為，係犯槍
    砲彈藥刀械管制條例第七條第四項之持有手槍罪、第十二條
    第四項持有具殺傷力子彈罪，及刑法第三百二十條第一項普
    通竊盜罪、第三百三十條第一項之攜帶兇器強盜罪。被告丁○○持有上開槍枝、子彈之行為，為受寄藏行為之當然結果
    ，不另論罪。被告丁○○以一行為而同時受寄藏上開槍枝、
    子彈，為想像競合犯，應從一重之槍砲彈藥刀械管制條例第
    七條第四項之寄藏手槍罪處斷。被告己○○同時持有上開槍
    枝及子彈行為，亦為想像競合犯，應從一重之槍砲彈藥刀械
    管制條例第七條第四項之持有手槍罪處斷。被告二人所犯上
    開違反槍砲彈藥刀械管制條例及攜帶兇器強盜二罪間，有方
    法、目的之牽連關係，應從一重之攜帶兇器強盜罪論處。又
    被告二人就所犯上開攜帶兇器強盜罪，有犯意聯絡及行為分
    擔，應論以共同正犯。另被告己○○所犯竊盜及攜帶兇器強
    盜二罪間，犯意各別，構成要件互殊，應予分論併罰。爰審
    酌被告二人持槍行搶，造成社會治安危害甚鉅，兼衡渠犯行
    分擔之程度、被害人所受之損害，及被告二人分別已與被害
    人達成和解，有和解書二件在卷可稽，另二人均無前科，素
    行尚佳，且犯罪後坦承犯行，猶見悔意之態度等一切情狀，
    分別量處如主文所示之刑，被告己○○所犯上開二罪並定其
    應執行刑。
四、扣案之匈牙利ＦＥＧ廠口徑９ＭＭ制式半自動手槍一支（槍
    枝管制編號0000000000號、含彈匣一個）、捷克
    ＣＺ廠１００型口徑９ＭＭ制式半自動手槍，換裝土造金屬
    槍管之改造手槍一支（槍枝管制編號0000000000
    號、含彈匣一個）及具殺傷力之口徑９ＭＭ制式子彈十四顆
    ，係屬違禁物，均應依刑法第三十八條第一項第一款規定宣
    告沒收。至送鑑之口徑９ＭＭ制式子彈四顆，因經試射擊發
    ，剩餘彈殼、彈頭，不再具有之子彈功能，已非違禁物，爰
    不予宣告沒收。另全罩式安全帽二頂、棉質黑色頭套一個，
    為被告所有供犯強盜罪所用之物，業據被告供承在卷，爰依
    刑法第三十八條第一項第二款規定宣告沒收。
據上論斷，應依刑事訴訟法第二百九十九條第一項前段，槍砲彈
藥刀械管制條例第七條第四項、第八條第四項、第十二條第四項
，刑法第二十八條、第三百二十條第一項、第三百三十條第一項
、第五十五條、第五十一條第五款、第三十八條第一項第一款、
第二款，罰金罰鍰提高標準條例第一條前段，判決如主文。
本案經檢察官陳鴻濤到庭執行職務。
中    華    民    國    95    年    6     月    8     日
                  刑事第七庭  審判長法  官  胡堅勤
                                    法  官  王瑜玲
                                    法  官  李君豪
以上正本證明與原本無異
如不服本判決應於送達後10日內向本院提出上訴狀（應附繕本）
                                    書記官  蕭汝芳
中    華    民    國    95    年    6     月    9     日
附錄本案論罪科刑法條
槍砲彈藥刀械管制條例第7條：
未經許可，製造、販賣或運輸火砲、肩射武器、機關槍、衝鋒槍
、卡柄槍、自動步槍、普通步槍、馬槍、手槍或各類砲彈、炸彈
、爆裂物者，處死刑、無期徒刑或7 年以上有期徒刑；處徒刑者
，併科新台幣3千 萬元以下罰金。
未經許可，轉讓、出租或出借前項所列槍砲、彈藥者，處無期徒
刑或 5 年以上有期徒刑，併科新台幣 1 千萬元以下罰金。
意圖供自己或他人犯罪之用，而犯前二項之罪者，處死刑或無期
徒刑；處 徒刑者，併科新台幣 5 千萬元以下罰金。
未經許可，持有、寄藏或意圖販賣而陳列第 1 項所列槍砲、彈藥
者，處 5 年以上有期徒刑，併科新台幣 1 千萬元以下罰金。
第 1 項至第 3 項之未遂犯罰之。
槍砲彈藥刀械管制條例第8條：
未經許可，製造、販賣或運輸鋼筆槍、瓦斯槍、麻醉槍、獵槍、
空氣槍或第4 條第1 項第1 款所定其他可發射金屬或子彈具有殺
傷力之各式槍砲者，處無期徒刑或5 年以上有期徒刑，併科新臺
幣1 千萬元以下罰金。
未經許可，轉讓、出租或出借前項所列槍枝者，處 5 年以上有期
徒刑，併科新臺幣 1 千萬元以下罰金。
意圖供自己或他人犯罪之用，而犯前二項之罪者，處無期徒刑或
 7 年以上有期徒刑，併科新臺幣 1 千萬元以下罰金。
未經許可，持有、寄藏或意圖販賣而陳列第 1 項所列槍枝者，處
 3 年以上10年以下有期徒刑，併科新臺幣700 萬元以下罰金。
第 1 項至第 3 項之未遂犯罰之。
槍砲彈藥刀械管制條例第12條：
未經許可，製造、販賣或運輸子彈者，處 1 年以上 7 年以下有
期徒刑，併科新台幣 500 萬元以下罰金。
未經許可，轉讓、出租或出借子彈者，處 6 月以上 5 年以下有
期徒刑，併科新台幣 300 萬元以下罰金。
意圖供自己或他人犯罪之用，而犯前二項之罪者，處 3 年以上
10 年以下有期徒刑，併科新台幣 700 萬元以下罰金。
未經許可，持有、寄藏或意圖販賣而陳列子彈者，處 5 年以下有
期徒刑， 併科新台幣 300 萬元以下罰金。
第 1 項至第 3 項之未遂犯罰之。
中華民國刑法第320條：
意圖為自己或第三人不法之所有，而竊取他人之動產者，為竊盜
罪，處五年以下有期徒刑、拘役或五百元以下罰金。
意圖為自己或第三人不法之利益，而竊佔他人之不動產者，依前
項之規定處斷。
前二項之未遂犯罰之。
中華民國刑法第330條：
犯強盜罪而有第321 條第1 項各款情形之一者，處七年以上有期
徒刑。
前項之未遂犯罰之。


司法院資訊處製作；財團法人民間司法改革基金會備份。
